臺灣臺中地方法院刑事判決
111年度交簡上字第161號
上  訴  人  臺灣臺中地方檢察署檢察官
被      告  張秋郎


上列上訴人因被告過失傷害案件，不服本院豐原簡易庭中華民國
111年4月14日111年度豐交簡字第250號刑事簡易判決（聲請簡易
判決處刑案號：111年度偵字第9267號），本院判決如下：
    主    文
原判決撤銷。
張秋郎犯過失傷害罪，處拘役貳拾日，如易科罰金，以新臺幣壹
仟元折算壹日。
    犯罪事實
一、張秋郎於民國110年8月9日7時32分許，騎乘車牌號碼000-00
    00號普通重型機車，沿臺中市北區太平路由三民路3段往雙
    十路1段方向行駛，行經臺中市○區○○路00號前，其應注意車
    前狀況，隨時採取必要安全措施，且不得疲勞駕駛。而依當
    時天候晴、日間自然光線、路面乾燥、無缺陷、無障礙物且
    視距良好，並無不能注意之情事，竟因疲勞駕駛且疏未注意
    及此，而不慎撞擊張藇之所乘坐、停放在機車停車格內之車
    牌號碼000-000號普通重型機車，致張藇之人車倒地，因而
    受有四肢多處擦挫傷、左腰鈍挫傷、下背挫傷、右側踝部開
    放性傷口之傷害。張秋郎肇事後，於犯罪偵查機關未發覺前
    ，主動向到場處理之警員自首，即陳明其為肇事者並願接受
    裁判。
二、案經張藇之告訴臺灣臺中地方檢察署檢察官偵查後聲請簡易
    判決處刑。
    理    由
壹、證據能力方面
一、按被告以外之人於審判外之言詞或書面陳述，除法律有規定
    者外，不得作為證據，刑事訴訟法第159條第1項雖定有明文
    。惟被告以外之人於審判外之陳述，雖不符同法第159條之1
    至第159條之4之規定，而經當事人於審判程序同意作為證據
    ，法院審酌該言詞陳述或書面陳述作成時之情況，認為適當
    者，亦得為證據，同法第159條之5第1項亦有明文。本判決
    所引用證人即告訴人張藇之於審判外之陳述，雖屬傳聞證據
    ，然檢察官、被告張秋郎於本院審理時均未爭執該等證據之
    證據能力（見本院簡上卷第83頁），本院審酌上開被告以外
    之人於審判外陳述作成時之情況，並無不能自由陳述之情形
    ，亦未有違法、不當或其他瑕疵，且與待證事實具有關連性
    ，以之作為證據應屬適當，認均有證據能力。
二、又傳聞法則乃對於被告以外之人於審判外之言詞或書面陳述
    而為之規範。本案判決以下引用之非供述證據，並無刑事訴
    訟法第159條第1項規定傳聞法則之適用，經本審於審理時依
    法踐行調查證據程序，與本案待證事實具有自然之關聯性，
    且無證據證明係公務員違法取得之物，依法自得作為證據。
貳、實體方面　　　
一、上揭犯罪事實，業據被告張秋郎於警詢、偵查及本院審理時
    坦承不諱，核與告訴人張藇之於警詢、偵查所為指訴情節相
    符，並有110年12月20日、111年2月16日員警職務報告、道
    路交通事故現場圖、道路交通事故調查報告表（一）、（二
    ）、臺中市政府警察局道路交通事故初步分析研判表各1份
    及現場照片、監視器畫面擷圖共23張在卷可稽（見他卷第75
    頁；發查卷第11頁、第23頁至第29頁、第37頁至第55頁、第
    61頁至第63頁），足徵被告自白與事實相符，堪以信採。又
    告訴人受有四肢多處擦挫傷、左腰鈍挫傷、下背挫傷、右側
    踝部開放性傷口等傷害，亦有告訴人110年8月9日之中國醫
    學大學附設醫院診斷證明書、110年10月8日博恩骨科診所診
    斷證明書各1紙存卷可證（見他卷第9頁至第11頁），亦可認
    定。本案事證明確，被告犯行堪以認定，應予依法論科。
二、核被告所為，係犯刑法第284條前段之過失傷害罪。又被告
    於肇事後，於報案人或勤指中心轉來資料未報明肇事人姓名
    ，處理人員前往現場處理肇事人在場，並當場承認為肇事人
    乙情，有臺中市政府警察局道路交通事故肇事人自首情形紀
    錄表1紙在卷可證（見發查卷第65頁），參以被告肇事後並
    未逃避偵審之事實，對於未發覺之犯罪自首而接受裁判，依
    刑法第62條前段之規定減輕其刑。
三、撤銷原判決之理由
（一）按關於刑之量定及緩刑之宣告，係實體法上賦予法院得為
      自由裁量之事項，倘其未有逾越法律所規定之範圍，或濫
      用其權限，即不得任意指摘為違法（最高法院75年臺上字
      第70號判例意旨參照）。查被告所犯之過失傷害罪，法定
      本刑原為「1年以下有期徒刑、拘役或10萬元以下罰金」
      ，並因被告合於刑法第62條前段之規定，依法減輕其刑後
      ，最重本刑為「6個月以下有期徒刑」，是原審確已就被
      告因疲勞駕駛、未注意車前狀況而肇事之過失情節，及告
      訴人所受之傷勢、犯後坦承犯行之犯後態度、犯罪動機、
      教育程度、家庭經濟狀況，及尚未賠償告訴人損害等一切
      情狀併予審酌，而量處被告拘役50日，顯係以被告之責任
      為基礎，並業就上揭情狀逐一斟酌，難認有何量刑失輕或
      裁量權濫用之情形，檢察官以被告於事發後，對告訴人不
      聞不問，未向告訴人道歉，亦未賠償告訴人損失，雙方未
      達成和解，被告犯後態度不佳，提起本件上訴，主張原審
      量刑過輕，顯無理由，應予駁回。
（二）惟被告與告訴人於原審判決後、本院審理時，與告訴人成
      立調解，有調解結果報告書、訊問筆錄及本院調解程序筆
      錄各1紙存卷可佐（見本院簡上卷第91頁至第100頁），原
      審未及審酌於此，其量刑之基礎已有更易，而無可維持，
      應由本院撤銷改判。
（三）是檢察官以原審量刑過輕為由而提起上訴，經核雖屬無理
      由，然此一基礎於檢察官提起上訴後已有變更，原審未及
      審酌，所為刑之量處即難謂妥適，自應由本院予以撤銷改
      判。
據上論斷，應依刑事訴訟法第455條之1第1項、第3項、第364條
、第369條第1項、第299條第1項前段，刑法第284條前段、第62
條、第41條第1項前段，刑法施行法第1條之1第1項，判決如主文
。
本案經檢察官陳信郎提起公訴，檢察官何建寬到庭執行職務。
中　　華　　民　　國　111 　　年　 8 　　月　　16　　日
                  刑事第十九庭  審判長法  官  李婉玉    
                                      法  官  林雷安  
                                      法  官  吳逸儒
以上正本證明與原本無異。
本件判決不得上訴。
                                      書記官  陳俞君
中　　華　　民　　國　111 　　年　 8 　　月　　16　　日
附錄論罪科刑法條
中華民國刑法第284條
因過失傷害人者，處1年以下有期徒刑、拘役或10萬元以下罰金
；致重傷者，處3年以下有期徒刑、拘役或30萬元以下罰金。